臺灣桃園地方法院刑事判決  
111年度訴字第350號
公  訴  人  臺灣桃園地方檢察署檢察官
被      告  APOLINARIO ADRELYN PADERNAL
            （菲律賓籍，中文名阿得）




上列被告因詐欺案件，經檢察官提起公訴（110年度偵字第15819
號、110年度偵字第19360號），本院判決如下：
    主  文
本件公訴不受理。
    理  由
一、公訴意旨略以：被告APOLINARIO ADRELYN PADERNAL與「EVA
    」、「JAY-R」及其所屬詐欺集團共同意圖為自己不法之所
    有，基於詐欺取財之犯意聯絡，推由被告先於民國109年9月
    3日前某時，在臺灣地區不詳地點連接網路將所申辦中華郵
    政帳號000-00000000000000號帳戶(下稱中華郵政帳戶)之號
    碼傳給「EVA」所屬之詐欺集團成員匯款。嗣「EVA」所屬之
    詐欺集團成員即意圖為自己不法所有，基於詐欺取財之犯意
    ㈠於109年9月3日某時，以通訊軟體Instagram、Whats app聯
    繫告訴人潘秋香，佯稱：其為旅居澳洲之馬來西亞人，因網
    路不穩無法自行轉帳給供應商採購物料，請求幫忙匯款處理
    云云，致使告訴人潘秋香陷於錯誤，於109年11月2日12時12
    分許，前往郵局臨櫃匯款新臺幣（下同）8萬1,200元至被告
    所開立之中華郵政帳戶內。㈡於109年10月15日某時許，透過
    社群軟體臉書認識告訴人張惠宇，加入通訊軟體LINE好友後
    ，以帳號「Kim Hun」之名義，向告訴人張惠宇佯稱：係巴
    基斯坦之無國界醫生，目前要退休，需向無國界醫生聯盟繳
    交1筆保護費，要無國界醫生聯盟繳交相關費用，要購買機
    票前來臺灣找告訴人張惠宇，要向告訴人張惠宇借款云云，
    致使告訴人張惠宇陷於錯誤，於109年11月2日13時16分許，
    前往郵局臨櫃匯款11萬4,500元至被告所開立之中華郵政帳
    戶內。嗣被告明知其所有之中華郵政帳戶已遭「EVA」及其
    所屬詐欺集團作為供被害人匯入遭詐欺贓款匯入之人頭帳戶
    ，竟於109年11月2、3日，依該詐欺集團成員「EVA」、「JA
    Y-R」之指示，前往桃園市○○區○○路000號109號1樓2樓之統
    一超商志廣門市自動櫃員機分10次提領共20萬元，並於同日
    在住處交給前來取款之真實姓名年籍不詳之詐欺集團所屬成
    員且從中獲取2,000元報酬。因認被告涉犯刑法第339條之4
    第1項第2款之3人以上共同詐欺取財罪嫌等語。
二、同一案件曾經不起訴處分而違背刑事訴訟法第260條之規定
    再行起訴者，應諭知不受理之判決，並得不經言詞辯論為之
    ，刑事訴訟法第303條第4款、第307條分別定有明文。又不
    起訴處分已確定者，非有發現新事實或新證據者，或有刑事
    訴訟法第420條第1項第1款、第2款、第4款或第5款所定得為
    再審原因之情形者，不得對同一案件再行起訴，刑事訴訟法
    第260條亦有明文。
三、經查：
  ㈠被告前因將上開其所申辦之中華郵政帳戶提供予VILLA EVA
　　ALBERTO（菲律賓籍，中文名依華，下稱依華），致潘秋香
    、張惠宇因遭詐騙集團成員詐騙後，分別匯款8萬1,200元、
    11萬4,500元至該中華郵政帳戶，被告再於109年11月2、3日
    ，共提領該中華郵政帳戶內之20萬元，並交付與依華、「JA
    Y R」通知前來之人等行為，所涉3人以上共同詐欺取財之犯
    行，已經臺灣新北地方檢察署以110年度偵字第18421號為不
    起訴處分確定，有該案之不起訴處分書、臺灣高等法院被告
    前案紀錄表各1份等在卷可查（見本院111年度訴字350號卷
    第11頁、第15至39頁）。
  ㈡本案公訴意旨所指，被告提供同一中華郵政帳戶予「EVA」，
    並提領該帳戶內，包含告訴人潘秋香、張惠宇受騙所匯入款
    項共20萬元後，交付與真實姓名年籍不詳之詐欺集團成員等
    行為，因被告所提供之帳戶、該帳戶提供之對象、被害人及
    其受騙匯入該帳戶之時間、金額、被告提領上開帳戶內之金
    額、提領之時間、提領後所交付之人，均與前開不起訴處分
    確定之案件相同，而細究該不起訴處分書之理由及本案檢察
    官提起公訴所憑之事證，可認本案並無何新事實或新證據，
    故本案與上開不起訴處分確定之案件，係屬同一，即被告所
    涉之3人以上共同詐欺取財之行為，為刑事訴訟法第260條所
    規定之同一案件，自應僅受一次法律評價。
  ㈢綜上所述，檢察官對於業經不起訴處分確定之同一犯罪事實
    再行起訴，而觀之本案起訴書，並未指明有何新事實或新證
    據，亦未說明有何刑事訴訟法第420條第1項第1款、第2款、
    第4款或第5款所定得為再審原因之情形；且經本院查閱全案
    卷證，並未發現本案有何新事實、新證據或上述得為再審原
    因之情形，故該起訴程式即難謂適法，依上開規定，應逕為
    諭知不受理之判決。
據上論斷，應依刑事訴訟法第304條第4款，判決如主文。
本案經檢察官洪福臨提起公訴，檢察官林暐勛到庭執行職務。
中　　華　　民　　國　　111 　年　　10　　月　　6 　　日
                  刑事第三庭　審判長法　官　謝順輝
　　　　　　　　　
                                    法  官  呂秉炎
　　　　　　　　　　　　　　　　　　
                                    法  官　古御詩
以上正本證明與原本無異。
如不服本判決應於收受判決後20日內向本院提出上訴書狀，並應
敘述具體理由。其未敘述上訴理由者，應於上訴期間屆滿後20日
內向本院補提理由書(均須按他造當事人之人數附繕本)「切勿逕
送上級法院」。 
　　　　　　　　　　　　　　　      書記官　鍾宜君 
中　　華　　民　　國　　111 　年　　10　　月　　6 　　日